臺灣板橋地方法院刑事判決　　　　　　　　　　　　九十一年度交訴字第一四四號
　　公　訴　人　臺灣板橋地方法院檢察署檢察官
　　被　　　告　乙○○　男　四.
右列被告因過失致死等案件，經檢察官提起公訴（九十一年度偵字第二一０九四號）
，本院判決如左：
    主  文
乙○○從事業務之人，因業務上之過失致人於死，處有期徒刑陸月，如易科罰金，以
參佰元折算壹日。緩刑年。
    理  由
一、乙○○為台北縣新莊市聯全通運股份有限公司（以下簡稱聯全通運公司）聘僱之
    司機，為從事駕駛業務之人，於民國（下同）九十一年五月二十九日晚上七時二
    十分許，駕駛聯全通運公司所有車牌號碼為ＧＩ—９２８（起訴書誤載為Ｇ１—
    ９２８）號營業大貨車，沿台北縣新莊市○○路往三重方向行駛，行經台北縣新
    莊市○○路六十一巷口時，欲右轉之際，本應注意於轉彎時應讓直行車先行，而
    依當時情形（天候晴、夜間有照明、路面乾燥無缺陷、無障礙物、視距良好），
    又無不能注意之情形，竟疏未注意同向後方直行車輛，致撞擊同向右側直行由甲
    ○○所騎乘後載蔡玉燕之ＪＥ８—０２８重型機車（蔡玉燕之父蔡清喜所有），
    造成甲○○之左、右小腿瘀擦挫傷（此部分業經甲○○於偵查中撤回告訴，詳後
    述），蔡玉燕則因此撞擊倒地後，造成顱內出血併血胸、氣胸，於送醫途中不治
    死亡。乙○○於肇事後旋即以行動電話報案，並於警方到達現場尚未發覺其犯罪
    前，向警方陳明為肇事者，而自首並接受裁判。
二、案經臺北縣政府警察局新莊分局報請台灣板橋地方法院檢察署檢察官相驗後，簽
    分偵查起訴。
    理  由
一、訊據被告乙○○對於右揭犯罪事實，業已坦承不諱，並據證人即被害人甲○○指
    訴綦詳，復有道路交通事故調查報告表一份、現場照片二十幀附卷可考（附於相
    驗卷第十一頁正面至十五頁反面）。第查，被害人蔡玉燕因本件車禍造成顱內出
    血併血胸、氣胸，於送醫途中死亡乙節，亦經台灣板橋地方法院檢察署檢察官督
    同檢驗員相驗屬實，掣有驗斷書、相驗屍體證明書各一份在卷可憑，又本件經送
    請台灣省台北縣區車輛行車事故鑑定委員會鑑定結果，亦認被告駕駛營業大貨車
    ，轉彎未讓直行車先行，為肇事原因，有該委員會九十一年十月十五日北鑑字第
    九一一一九０號函暨鑑定意見書一份在卷可參，從而，本件被告駕駛營業大貨車
    欲右轉之際，本應注意於轉彎時應讓直行車先行，疏未注意同向後方直行車輛，
    致撞擊同向右側直行由被害人甲○○所騎乘後載被害人蔡玉燕之重型機車，造成
    甲○○之左、右小腿瘀擦挫傷，而蔡玉燕因此撞擊倒地後，造成顱內出血併血胸
    、氣胸，於送醫途中不治死亡，其駕駛行為顯有過失甚明，且其過失行為與被害
    人蔡玉燕之死亡間，亦具有相當之因果關係。此外，被告乙○○於肇事後旋即以
    行動電話報案，並於警方到達現場尚未發覺其犯罪前，向警方陳明為肇事者，而
    自首並接受裁判乙情，業據其供明在卷，並有前揭道路交通事故調查報告表在卷
    可參外，復經檢察官於案發翌日（九十一年五月三十日）於台北醫院相驗被害人
    蔡玉燕屍體並製作訊問筆錄時，當庭勘驗被告所持有之0000000000號行動電話之
    電話紀錄，證明被告確曾撥打110 報案，有該訊問筆錄一份在卷可佐（見相驗卷
    宗第二十頁正面），足認被告係對於未發覺之罪自首而接受裁判。綜上所述，本
    案事證已臻明確，被告犯行洵堪認定，應予依法論科。
二、核被告乙○○所為，係犯刑法第二百七十六條第二項之業務過失致死罪。被告於
    肇事後旋即以電話報案，並於警方到達現場尚未發覺其犯罪前，向警方陳明其本
    人為肇事者，而接受裁判等節，已如前所述，堪認被告確有對於未發覺之犯罪自
    首而接受裁判，應依刑法第六十二條規定減輕其刑。爰審酌被告怠因履行駕車應
    盡之注意義務，肇致被害人死亡，其過失程度重大，應予非難，惟被告犯後坦承
    犯行，並已與被害人家屬調解成立（有台北縣三重市調解委員會調解書一份在卷
    足憑）等一切情狀，量處如主文所示之刑，並諭知易科罰金之折算標準，資為懲
    儆。末查被告雖於八十一年間因違反麻醉藥品管理條例案件，經台灣雲林地方法
    院於同年十月十四日判決判處有期徒刑三月，如易科罰金以三百元折算一日確定
    ，嗣於同年月二十九日易科罰金執行完畢，其後五年內，未曾受有期徒刑以上刑
    之宣告，有前揭刑案紀錄簡覆表附卷可按，其因一時失慮致罹刑章，經本案偵、
    審暨科刑教訓，當知所警惕，信無再犯之虞，本院因認上開對其宣告之刑以暫不
    執行為適當，爰併予宣告緩刑三年，用啟自新。
三、公訴意旨另以被告乙○○前開業務過失行為同時致告訴人甲○○受有左小腿等處
    受傷，尚涉有刑法第二百八十四條第二項前段之業務過失傷害罪嫌等語，然查該
    罪依同法第二百八十七條規定，須告訴乃論。而此部分，茲據告訴人甲○○於檢
    察官訊問時因已與被告調解成立當庭以言詞表示撤回告訴（見相驗卷宗九十一年
    八月二日訊問筆錄可參），此部分公訴人認與前開論罪科刑之事實，具有想像競
    合犯之裁判上一罪關係，本院爰不另為不受理之諭知，附此敘明。
據上論斷，應依刑事訴訟法第二百九十九條第一項前段，刑法第二百七十六條第二項
、第六十二條前段、第四十一條第一項前段、第七十四條第二款，罰金罰鍰提高標準
條例第一條前段，第二條，判決如主文。
本案經檢察官謝宗甫到庭執行職務
中      華      民      國      九十一    年     十二     月    二十    日
                                        臺灣板橋地方法院交通法庭
                                            法  官  陳  靜  茹
右正本證明與原本無異。
如不服本判決，應於判決送達後十日內向本院提出上訴狀。
                                            書記官  廖  美  紅
中      華      民      國      九十一    年     十二     月   三十一   日
附錄本案論罪科刑法條全文
刑法第二百七十六條
因過失致人於死者，處二年以下有期徒刑、拘役或二千元以下罰金。
從事業務之人，因業務上之過失犯前項之罪者，處五年以下有期徒刑或拘役，得併科
三千元以下罰金。
